# 关于员工持股平台形式的股份支付

提问人：wtbcpa1 时间：2022-03-01 10:48:32
请教陈版：
案例背景：A公司（拟IPO企业）以成立员工持股平台的形式对职工进行股份支付，该持股平台于 2016 年设立，该持股平台合计持有公司 500 股股份，由A公司在当年发行。其中 400 股已由符合股权激励条件的职工持有，另外 100 股由实际控制人甲持有，用于后续各期进行股份支付。等待期为 5 年，公司预计 2021 年提交IPO申报稿。 2017 年， 1 名员工离职，其持有的 5 股由实际控制人甲回购， 2017 年底，甲持有 105 股； 2018 年，又对部分职工进行股份支付，共 30 股，直接由甲转让给对应的员工， 2018 年底，甲持有 75 股； 2019 年，几名员工离职，其持有的 15 股由实际控制人甲回购，同年又对部分职工进行股份支付，共 50 股,2019年底，甲持有 40 股。到公司IPO成功后，对甲持有的剩余股份进行注销。
问题 1 ：按照限制性股票的账务处理方式，公司需要就回购义务确认负债，在本案例中，由于回购义务由实际控制人甲承担，那么公司层面是否不需要对回购义务确认负债？ 个人理解，虽然回购义务由甲承担，但甲持有员工持股平台股份的目的是为了公司对员工进行股份支付，可以理解为代持，这种情况下，和公司自身直接进行股份支付和回购并无本质区别，A公司是否仍需就回购义务确认负债？
问题 2 ：如果上述案例中，并未约定到公司IPO成功后，对甲持有的剩余股份如何安排，可能注销，也可能用于后续继续进行股份支付，那么对问题 1 的结论是否会有影响？

回答人：chenyiwei
1 、因为发行人（公司）层面不承担回购义务，相应地无需确认回购义务相关负债。
2 、如果当初没有明确的“截至IPO成功时未授出的激励股份需由公司回购注销”的明确约定，则公司仍无需确认回购义务相关负债。